【裁判字號】    95,訴,1858
【裁判日期】    950619
【裁判案由】    毒品危害防制條例
【裁判全文】
臺灣高雄地方法院刑事判決              95年度訴字第1858號
公  訴  人  臺灣高雄地方法院檢察署檢察官
被      告  甲○○
上列被告因毒品危害防制條例案件，經檢察官提起公訴（95年度
毒偵字第2118號），被告於本院準備程序中自白，經合議庭裁定
由受命法官依簡式審判程序獨任審理，判決如下：
    主  文
甲○○連續施用第一級毒品，累犯，處有期徒刑捌月，扣案如附
表編號一所示之物，沒收銷燬之；如附表編號二、三所示之物，
均沒收。又持有第二級毒品，累犯，處拘役參拾日，如易科罰金
，以參佰元折算壹日，如附表編號四所示之物，沒收銷燬之。
    事  實
一、甲○○前於民國91年間曾因施用毒品案件，經本院裁定令入
    戒治處所施以強制戒治1 年，於92年2 月20日停止戒治交付
    保護管束期滿執行完畢，並經臺灣高雄地方法院檢察署檢察
    官以92年度戒毒偵字第185 號不起訴處分確定。又於92年間
    因違反毒品危害防制條例案件，經臺灣高雄地方法院檢察署
    檢察官提起公訴並聲請強制戒治，經本院以92年度訴字第15
    24號判處有期徒刑10月及8 月，應執行有期徒刑1 年4 月確
    定，至94年7 月13日縮刑期滿執行完畢。詎其仍不知悔改，
    仍基於施用第一級毒品海洛因之概括犯意，自95年1 月底某
    日起至同年2 月9 日上午8 時許，每3 日1 次，在其位於高
    雄市○○區○○路49號住處，以將海洛因加水置入針筒注射
    之方式，連續施用第一級毒品海洛因多次。另基於非法持有
    第二級毒品甲基安非他命之犯意，於95年2 月6 日晚間7 時
    許，在高雄市○○○路與瑞源路口，收受真實姓名年籍不詳
    綽號「清隆」之男子轉讓之甲基安非他命1 包（驗後淨重
    1.05公克）而非法持有之。嗣於95年2 月9 日12時50分許，
    為警在上址查訪而徵得其同意搜索後，扣得海洛因4 包（驗
    餘合計淨重2.17公克，空包裝合計重1.41公克）、甲基安非
    他命1 包（驗後淨重1.05公克）、吸管挑食器3 支、空夾鏈
    袋30個、手機2 支、化妝包1 個及新台幣17300 元等物。
二、案經高雄市政府警察局鼓山分局報告台灣高雄地方法院檢察
    署檢察官偵查起訴。
    理  由
一、按除被告所犯為死刑、無期徒刑、最輕本刑為3 年以上有期
    徒刑之罪或高等法院管轄第一審案件者外，於法院行準備程
    序進行中，被告先就被訴事實為有罪之陳述時，審判長得告
    知被告簡式審判程序之旨，並聽取當事人、代理人、辯護人
    及輔佐人之意見後，裁定進行簡式審判程序；且受命法官行
    準備程序，與法院或審判長有同一之權限；又簡式審判程序
    之證據調查，不受刑事訴訟法第159 條第1 項、第161 條之
    2 、第161 條之3 、第163 條之1 及第164 條至第170 條規
    定之限制，刑事訴訟法第273 條之1 第1 項、第279 條第2
    項前段、第273 條之2 分別定有明文。被告甲○○所為係犯
    死刑、無期徒刑、最輕本刑為3 年以上有期徒刑以外之罪，
    其於準備程序中就被訴事實為有罪之陳述，經法官告知簡式
    審判程序之旨，並聽取公訴人、被告之意見後，認為適宜由
    受命法官獨任進行簡式審判程序，依刑事訴訟法第273 條之
    1 第1 項規定，合議庭裁定由受命法官獨任進行審判程序，
    合先敘明。
二、訊據被告對於前揭犯罪事實坦承不諱，而其為警查獲時所採
    取之尿液檢體，經送高雄市立凱旋醫院檢驗，結果呈嗎啡陽
    性之事實，有該院95年2 月20日編號A00000000 號濫用藥物
    尿液檢驗報告1 紙可憑，又被告為警查獲時所扣得之白色粉
    末4 小包，送驗結果證實為海洛因（驗餘合計淨重2.17公克
    ，包裝合計重1.41公克）之事實，有法務部調查局95年3 月
    29日編號調科壹字第220022781 號鑑定通知書可憑。又透明
    晶體，經送高雄醫學大學附設中和紀念醫院檢驗，結果證實
    為甲基安非他命（驗後淨重1.05公克），亦有該院95年4 月
    11日編號0000-000號檢驗報告可憑。足見被告之自白與事實
    相符，其確有非法持有甲基安非他命及施用海洛因之犯行無
    疑。再查：被告前因施用毒品案件，經本院裁定令入戒治處
    所施以強制戒治1 年，於92年2 月20日停止戒治交付保護管
    束期滿執行完畢，並經臺灣高雄地方法院檢察署檢察官以92
    年度戒毒偵字第185 號不起訴處分確定之事實，有前開裁定
    、台灣高等法院被告前案紀錄表與臺灣高雄地方法院檢察署
    刑案資料查註紀錄表足資佐證。綜上所述，被告於強制戒治
    執行完畢後5 年內再犯毒品危害防制條例第10條第2 項之罪
    之事證明確，其所為顯與毒品危害防制條例第23條第2 項之
    規定相符，應予依法論科。
三、核被告所為，係犯毒品危害防制條例第10條第1 項之施用第
    一級毒品罪、同條例第11條第2 項之持有第2 級毒品罪。被
    告施用第一級毒品而持有第一級毒品之低度行為，為其施用
    之高度行為所吸收，不另論罪。被告先後多次施用海洛因之
    行為，時間緊接，犯罪構成要件相同，顯係出於概括之犯意
    為之，為連續犯，爰依刑法第56條之規定以一罪論，並加重
    其刑。又所犯上開2 罪，犯意各別，行為互殊，應予分論併
    罰。被告前於92年間，因施用毒品案件經本院以92年度訴字
    第1524號判處有期徒刑10月及8 月，應執行有期徒刑1 年4
    月確定，至94年7 月13日縮刑期滿執行完畢，有台灣高等法
    院被告前案紀錄表可參，其於前案有期徒刑執行完畢後5 年
    內再犯本件有期徒刑以上之罪，均為累犯，應依刑法第47條
    之規定加重其刑，並就所犯連續施用第一級毒品罪部分，依
    法遞加之。爰審酌被告前因施用毒品案件經觀察、勒戒及戒
    治，仍不知戒惕，再次施用海洛因，無視國家對於杜絕毒品
    犯罪之禁令，確有不是，然念其坦承犯行，態度良好，且其
    施用毒品並無危害他人，及其施用海洛因之次數、時間，與
    其持有甲基安非他命未及施用便為警查獲，且其持有之數量
    甚微等一切情狀，分別量處如主文所示之刑，就其持有第二
    級毒品部分，併諭知易科罰金之折算標準，以資懲儆。
四、附表編號一所示之海洛因及附表編號四所示之甲基安非他命
    均為毒品，依毒品危害防制條例第18條第1 項前段之規定，
    沒收銷燬之。而包裝上開海洛因所用之包裝袋，經送法務部
    調查局鑑驗之結果，雖經與毒品分開秤重分別為包裝重1.41
    公克，但因法務部調查局一般以傾倒之方式，將包裝袋內之
    海洛因倒出與包裝袋分離而稱重，必要時亦會輔以刮杓刮取
    袋內粉末，然無論依何種方式分離，包裝袋內均有極微量之
    海洛因殘留之事實，有法務部調查局93年3 月19日調科壹字
    第9300113060號函可參，足認前揭空包裝袋內確含有極微量
    之海洛因殘留且無法與包裝袋析離，是該包裝袋亦當視同毒
    品，依毒品危害防制條例第18條第1 項前段之規定，沒收銷
    燬之。至前開毒品因鑑驗而耗損之部分既已不存在，自無庸
    宣告沒收。扣案附表編號二、三所示之物，係被告所有，均
    係供其施用甲基安非他命之犯行所用或預備之物，業據被告
    於本院審理中供陳在卷，均應依刑法第38條第1 項第2 款之
    規定宣告沒收，其餘扣案物品既不能證明與被告施用海洛因
    或持有甲基安非他命犯行有直接之關聯，自無庸宣告沒收。
據上論斷，應依刑事訴訟法第299 條第1 項前段、第273 條之1
第1 項、第284 條之1 ，毒品危害防制條例第10條第1項、第11
條第2 項、第18條第1 項前段，刑法第11條、第56條、第47 條
、第41條第1 項前段、第38條第1 項第2 款，罰金罰鍰提高標準
條例第2 條，判決如主文。
本案經檢察官乙○○到庭執行職務。
中    華    民    國    95    年    6     月    19    日
                  刑事第七庭    法  官  卓立婷
以上正本證明與原本無異。
如不服本判決，應於判決送達後10日內，向本院提出上訴狀。
中    華    民    國    95    年    6     月    19    日
                                書記官  李春慧
附表：
┌──┬─────┬───┬───────┬──────┐
│編號│品    名  │數 量 │沒收之依據    │備       註 │
├──┼─────┼───┼───────┼──────┤
│一  │海洛因    │4包   │毒品危害防制條│驗餘合計淨重│
│    │          │      │例第18條第1 項│2.17公克，空│
│    │          │      │前段          │包裝合計重1.│
│    │          │      │              │41公克：法務│
│    │          │      │              │部調查局95年│
│    │          │      │              │3 月29日調科│
│    │          │      │              │壹字第220022│
│    │          │      │              │781 號鑑定通│
│    │          │      │              │知書        │
├──┼─────┼───┼───────┼──────┤
│二  │吸管挑食器│3支   │刑法第38條第1 │            │
│    │          │      │項第2 款      │            │
├──┼─────┼───┼───────┼──────┤
│三  │夾鏈袋    │30個  │同上          │            │
├──┼─────┼───┼───────┼──────┤
│四  │甲基安非他│1 包  │毒品危害防制條│驗後淨重1.05│
│    │命        │      │例第18條第1 項│公克：高雄醫│
│    │          │      │前段          │學大學附設中│
│    │          │      │              │和紀念醫院95│
│    │          │      │              │年4 月11日編│
│    │          │      │              │號0000-000號│
│    │          │      │              │檢驗報告    │
└──┴─────┴───┴───────┴──────┘
附錄本件論罪法條全文：
毒品危害防制條例第10條
施用第一級毒品者，處6 月以上5 年以下有期徒刑。
施用第二級毒品者，處 3 年以下有期徒刑。
毒品危害防制條例第11條
持有第一級毒品者，處3 年以下有期徒刑、拘役或新臺幣5 萬元
以下罰金。
持有第二級毒品者，處2 年以下有期徒刑、拘役或新臺幣3 萬元
以下罰金。
持有專供製造或施用第一、二級毒品之器具者，處1 年以下有期
徒刑、拘役或新臺幣1 萬元以下罰金。
持有毒品達一定數量者，加重其刑至二分之一，其標準由行政院
定之。


司法院資訊處製作；財團法人民間司法改革基金會備份。
